# 陈版您好，关于零售企业向经销商收取的不满足销售目标管理费是否可以确认收入

提问人：lyjdz 时间：2022-03-14 09:29:21
陈版您好，一家零售公司A与经销商签订销售合同，若对B年销售不足原预定目标，不足部分B按5%支付A管理费，管理费每季度结算支付一次。这个交易安排： 1 ）理解成对A销售的补偿，确认主营业务收入； 2 ）理解成是对B的罚款，确认营业外收入；哪种更恰当呢?谢谢

回答人：chenyiwei
根据《企业会计准则第 14 号——收入（ 2017 年修订）》（以下简称新收入准则）第四条规定：“企业应当在履行了合同中的履约义务，即在客户取得相关商品控制权时确认收入。取得相关商品控制权，是指能够主导该商品的使用并从中获得几乎全部的经济利益。”。即，在新收入准则下，“客户取得相关商品控制权”是确认收入的前提。如果商品的控制权未转移给客户，则不能确认收入，只能将所收到且无需返还的款项确认为营业外收入。
因此，主帖中的“未达到销售业绩管理费”应确认为营业外收入。